---
title: "OKEX BTC Hourly Data Analysis"
author: "Yuwei Cheng"
date: "Created on 2021-05-24. Updated on `r Sys.Date()`."
output:
  html_document:
    css: C:/Users/yuwei/guyi Dropbox/Yuwei Cheng/TG RESEARCH's shared workspace/tradeAnalysis/code/style.css
    highlight: tango
    theme: paper
    toc: yes
    toc_float:
      collapsed: no
      smooth_scroll: no
    code_folding: show
    number_sections: yes
  pdf_document:
    toc: yes
  word_document:
    toc: yes
---

```{r setup, include=FALSE}
knitr::opts_chunk$set(echo = TRUE)
```


```{r}
# Load libraries
suppressMessages(library(stringr))
suppressMessages(library(dplyr))
suppressMessages(library(lubridate))
suppressMessages(library(ggplot2))
suppressMessages(library(tidyr))
suppressMessages(library(scales))
suppressMessages(library(ggpubr))
suppressMessages(library(fastDummies))
#library(forecast)
#library(tseries)
suppressMessages(library(zoo))
```


```{r}
# Split different types of contract
splitCon = function(x,name)
{
  x %>% subset(contract_type %in% c(name)) %>% 
    select(close, trade_time, symbol, vol, date)
}

makedf = function(x,y)
{
  common_time = intersect(x$trade_time, y$trade_time)
  x = x %>% subset(trade_time %in% common_time)
  y = y %>% subset(trade_time %in% common_time)
  
  df = merge(x,y,by = "trade_time") %>%
    mutate(diff = close.x - close.y) %>%
    mutate(return = (close.x - close.y)/close.y)
  
  df = df[!duplicated(df),]
  
  return(df)
}

returnDist = function(x, t1, t2)
{
  a = quantile(x$return[x$trade_time<t1], 
                        c(0, 0.025, 0.25, 0.5, 0.75, 0.975, 1))
  b = quantile(x$return[x$trade_time>t1 & x$trade_time<t2], 
                        c(0, 0.025, 0.25, 0.5, 0.75, 0.975, 1))
  c = quantile(x$return[x$trade_time>t2], 
                        c(0, 0.025, 0.25, 0.5, 0.75, 0.975, 1))
  # print(paste0("Premium distribution prior ", t1))
  # print(signif(a, 3))
  # print(paste0("Premium distribution between ", t1, " and ", t2))
  # print(signif(b, 3))
  # print(paste0("Premium distribution after ", t2))
  # print(signif(c, 3))
  
  return(rbind(a,b,c))
}

returnPlot = function(x,t1,t2)
{
  par(mfrow = c(1,3), mar = c(3,3,1,1))
  hist(x$return[x$trade_time<t1], xlab = "", ylab = "return", main = NULL)
  hist(x$return[x$trade_time>t1 & x$trade_time<t2],
        xlab = "", ylab = "return",  main = NULL)
  hist(x$return[x$trade_time>t2],  xlab = "", ylab = "return",  main = NULL)
  par(mfrow = c(1,1))
}

#' @name coumputeIRR
#' @param r percentage premium
#' @param contract type of contract，当周，次周，当季，次季
#' @note 
#'      [1]compute the lower bound of the annual rate of return
#'      [2]do not include service charge
#'      [3]IRR was computed by assuming that we close position at the delivery
#'         time and prices converge to 0
#-------------------------------------------------------------------------------
computeIRR = function(r, contract)
{
  if(contract == "Current Week")
  {
    return((1+r)^floor(365/7)-1)
  }else if(contract == "Next Week")
  {
    return((1+r)^floor(365/14)-1)
  }else if(contract == "Current Season")
  {
    return((1+r)^floor(365/93)-1)
  }else
  {
    return((1+r)^floor(365/186)-1)
  }
}

descriptiveAnalysis = function(x, t1, t2, threshold1, threshold2, contract)
{
  r = returnDist(x, t1, t2)
  
  p1 = x %>% ggplot() +
    geom_line(aes(x = trade_time, y = return),
              color = "steelblue") + theme_bw() +
    geom_vline(xintercept = c(t1, t2),
               linetype = "dotted",color = "red")+
    scale_x_datetime(breaks = date_breaks("1 month"),
                     date_labels = "%b-%d"
                     # minor_breaks = date_breaks("1 day")
                     )+
    labs(x = NULL, title = NULL, y = "premium (%)")
  
  t1 = x %>% subset(return < threshold1) %>% 
    select(trade_time, close.x, vol.x, close.y, vol.y, diff, return) %>%
    rename("futures close price" = "close.x") %>%
    rename("swap close price" = "close.y") %>%
    rename("futures vol" = "vol.x") %>%
    rename("swap vol" = "vol.y")
  
  t2 = x %>% subset(return < threshold2) %>% 
    select(trade_time, close.x, vol.x, close.y, vol.y, diff, return) %>%
    rename("futures close price" = "close.x") %>%
    rename("swap close price" = "close.y") %>%
    rename("futures vol" = "vol.x") %>%
    rename("swap vol" = "vol.y")
  
  irr = apply(r[,4:7], 1, function(y){computeIRR(y, contract)})
  colnames(irr) = c("2020年11月前",
                    "2020年11月-2021年4月15号",
                    "2021年4月15号之后")
 return(list(
   r = r,
   p1 = p1,
   t1 = t1,
   t2 = t2,
   irr = irr
 )) 
}

volumePlot = function(y)
{
 p = y %>% group_by(date) %>%
   summarize(sum = sum(vol)) %>% 
   ggplot() + geom_line(aes(x = date, y = sum), color = "steelblue") + 
   theme_bw() +
   scale_y_log10(
     breaks = trans_breaks("log10", function(x) 10^x),
     labels = trans_format("log10", math_format(10^.x))) +
   geom_vline(xintercept = y$date[weekdays(y$date) == "星期五"],
              color = "red", linetype = "dotted") +
   # geom_vline(xintercept = y$date[weekdays(y$date) == "星期一"],
   #            color = "green", linetype = "dotted") +
   scale_x_date(date_breaks = "1 month", date_label = "%b-%d") +
   labs(x = NULL, y = "date volume")
 return(p)
}

volatilityPlot = function(y)
{
   p = y %>% group_by(date) %>%
   summarize(volatility = sd(close), u = mean(close)) %>% 
   ggplot() + geom_line(aes(x = date, y = volatility/u), color = "steelblue") + 
   theme_bw() +
   # scale_y_log10(
   #   breaks = trans_breaks("log10", function(x) 10^x),
   #   labels = trans_format("log10", math_format(10^.x)),
   #   limits = c(10^3, 10^8)) +
   # geom_vline(xintercept = y$date[weekdays(y$date) == "星期五"],
   #            color = "red", linetype = "dotted") +
   # geom_vline(xintercept = y$date[weekdays(y$date) == "星期一"],
   #            color = "green", linetype = "dotted") +
   scale_x_date(date_breaks = "1 month", date_label = "%b-%d") +
   labs(x = NULL, y = "date volatility")
 return(p)
}

volumeAnalysis = function(x)
{
  x$weekday = weekdays(x$date)
  y = dummy_cols(x$weekday)[-c(1,5)]
  colnames(y) = c("Mon","Tue","Wed","Thu","Sat","Sun")
  x = cbind(x, y)
  model = lm(vol ~ Mon + Tue + Wed + Thu + Sat + Sun, data = x)
  return(model)
}
```


```{r}
data = read.csv("C:/Users/yuwei/guyi Dropbox/Yuwei Cheng/TG RESEARCH's shared workspace/tradeAnalysis/data/BTC/btc_usdt_60min_all.csv")

# Exchange platform: OKEX
# TS_code: BTC_USDT
# Freq: on hour, 60 minutes
# Is_contract: Yes

data = data %>% 
  select(-X, - exchange, - ts_code, -freq, -is_contract) %>%
  mutate(trade_time = ymd_hm(trade_time))

data$contract_type = 
  do.call(rbind,
          str_split(data$symbol, "-", n = Inf, simplify = FALSE))[,3]

# Label contract type
data = data %>% 
  mutate(contract_type =  
           ifelse(contract_type != "SWAP",
                  contract_type, "180101")) %>% 
  mutate(type = ymd(contract_type)) %>%
  mutate(date = as.Date(trade_time)) %>%
  mutate(difference = type - date) %>%
  mutate(contract_type  = 
           ifelse(difference <0, "SWAP",
                  ifelse(difference >= 90, "4 Next Season",
                         ifelse(difference >=14, "3 Current Season",
                                ifelse(difference >= 7, "2 Next Week",
                                       "1 Current Week")))))%>%
  select(-difference, -date, -type)

data$date = as.Date(data$trade_time)
```


```{r}
current_week  = splitCon(data, "1 Current Week")
next_week = splitCon(data, "2 Next Week")
current_season = splitCon(data, "3 Current Season")
next_season = splitCon(data, "4 Next Season")
swap = splitCon(data, "SWAP")


df1 = makedf(current_week, swap)
df2 = makedf(next_week, swap)
df3 = makedf(current_season, swap)
df4 = makedf(next_season, swap)
```



# 当周合约和永续合约

## 溢价分析

$premium (\%) = \frac{P_{futures} - P_{swap}}{P_{swap}}$

2020年11月之前，溢价百分比的中位数在千一左右，Q3在千二左右，最高溢价百分比在千四。
2020年11月之后到2021年4月中之前，溢价百分比的中位数在千三左右，Q3在千四左右，最高溢价百分比百一。
2021年4月中之后，溢价百分比的中位数在千一左右，Q3在千三左右，最高溢价百分比千九。

正套的机会2021年4月中以后还是存在的，因为Q3的差别不是很大。

需要注意的是，反套的机会集中出现在2020年年末和2021年2月之间。当周的价格比永续的
价格最高低了三个百分点。这个机会出现在2021年2月23号下午两点。永续合约的交易量极低
只有1830。当然这个也有可能是错误数据。

反套溢价百分比小于千三的机会总共就只出现了12次

## 年化收益率

中基的年化收益在6%，Q3的年化收益在18%

## 成交量分析

周五往往是每周成交量最少的一天。每天的成交量大多在在10万到一百万之间。从今年一月
份开始daily price volatility很大,差不多是每日均价的3%

```{r}
result1 = descriptiveAnalysis(df1, 
                              df1$trade_time[820],
                              df1$trade_time[4046],
                              -0.01,
                              -0.003,
                              "Current Week")
result1$t1
result1$t2
signif(result1$irr, 2)

p1 = result1$p1 
p2 = volumePlot(current_week) 
p3 = volatilityPlot(current_week)

ggarrange(p1,p3,p2,nrow = 3)

summary(volumeAnalysis(current_week))
```


## 次周合约和永续合约

2020年11月之前，溢价百分比的中位数在千二左右，Q3在千三左右，最高溢价百分比在千六。
2020年11月之后到2021年4月中之前，溢价百分比的中位数在千七左右，Q3在百一左右，最高溢价百分比百三。
2021年4月中之后，溢价百分比的中位数在千四左右，Q3在千六左右，最高溢价百分比百一点五。


反套溢价百分比小于前三的机会总共就只出现了6次

## 年化收益率

中基的年化收益在11%，Q3的年化收益在17%

## 成交量分析

周五往往是每周成交量最多的一天。每天的成交量大多在在30万到三百万之间。从今年一月
份开始daily price volatility很大，差不多是每日均价的3%

```{r}
result2 = descriptiveAnalysis(df2, 
                              df1$trade_time[820],
                              df1$trade_time[4046],
                              -0.01,
                              -0.003,
                              "Next Week")
result2$r[,4:7]
result2$t1
result2$t2
signif(result2$irr, 2)

p1 = result2$p1 
p2 = volumePlot(next_week) 
p3 = volatilityPlot(next_week)

ggarrange(p1,p3,p2,nrow = 3)
summary(volumeAnalysis(next_week))
```

## 当季合约和永续合约

2020年11月之前，溢价百分比的中位数在百1.5左右，Q3在百2左右，最高溢价百分比在百2.5。
2020年11月之后到2021年4月中之前，溢价百分比的中位数在百3.5左右，Q3在百一左右，最高溢价百分比百八。
2021年4月中之后，溢价百分比的中位数在百3左右，Q3在百四左右，最高溢价百分比百七。


反套溢价百分比小于前三的机会总共就只出现了6次

## 年化收益率

中基的年化收益在11%，Q3的年化收益在17%

## 成交量分析

周五往往是每周成交量最多的一天。每天的成交量大多在在30万到三百万之间。从今年一月
份开始daily price volatility很大，差不多是每日均价的3%

```{r}
result3 = descriptiveAnalysis(df3, 
                              df1$trade_time[820],
                              df1$trade_time[4046],
                              -0.01,
                              -0.003,
                              "Current Season")

signif(result3$r[,4:7],2)
result3$t1
result3$t2
signif(result3$irr, 2)

p1 = result3$p1
p2 = volumePlot(current_season)
p3 = volatilityPlot(current_season)

ggarrange(p1,p3,p2,nrow = 3)
summary(volumeAnalysis(current_season))
```


```{r}
result4 = descriptiveAnalysis(df4, 
                              df1$trade_time[820],
                              df1$trade_time[4046],
                              -0.00,
                              -0.001,
                              "Next Season")
signif(result4$r[,4:7])
result4$t1
result4$t2
signif(result4$irr, 2)

p1 = result4$p1
p2 = volumePlot(next_season)
p3 = volatilityPlot(next_season)

ggarrange(p1,p3,p2,nrow = 3)

summary(volumeAnalysis(next_season))
```